臺灣新北地方法院民事裁定　　　　　　　110年度抗字第182號
抗　告　人　秦禾國際企業有限公司

兼
法定代理人　王純云　

相　對　人　鍾侑宸　
上列當事人間聲請本票裁定強制執行事件，抗告人對於民國110
年8月11日本院司法事務官所為110年度司票字第6968號裁定提起
抗告，本院裁定如下：
    主  文
抗告駁回。
抗告程序費用新臺幣壹仟元由抗告人負擔。
    理  由
一、抗告意旨略以：本票屬提示證券，請求付款時，須向發票人
    為付款之提示，然抗告人未曾接獲相對人任何提示如原裁定
    所示之本票（下稱系爭本票），且抗告人認系爭本票有偽造
    之疑慮，已另提起債權不存在之訴，爰依法提起抗告，請求
    廢棄原裁定等語。
二、按執票人向本票發票人行使追索權時，得聲請法院裁定後強
    制執行；執票人向本票債務人行使追索權時，如無約定利率
    者，得請求自到期日起依年利6釐計算之利息；未載到期日
    者，視為見票即付，以提示日為到期日，其利息應自提示日
    起算，票據法第123條、第66條第1項、第97條第1項第2款、
    第120條第2項、第124條分別定有明文。又本票執票人依上
    開法條之規定，聲請法院裁定及抗告法院之裁定，僅依非訟
    事件程序，以審查強制執行許可與否，並無確定實體上法律
    關係存否之效力，如發票人就票據債務之存否有爭執時，應
    由發票人提起確認之訴，以資解決（最高法院56年度台抗字
    第714號、57年度台抗字第76號判例意旨參照）；另本票如
    已載明免除作成拒絕證書，執票人聲請裁定准予強制執行，
    自毋庸提出已為付款提示之證據。苟發票人抗辯執票人未為
    提示，依票據法第124條準用同法第95條但書規定，即應由
    發票人負舉證之責（最高法院84年度台抗字第22號裁定意旨
    參照）。
三、經查：
  ㈠相對人主張其執有抗告人共同簽發如原裁定所示、載明免除
    作成拒絕證書之本票1紙（即系爭本票），經於民國110年8
    月2日提示後未獲付款等情，業據提出系爭本票為證，並經
    本院調閱本院110年度司票字第6968號卷核閱無訛。
  ㈡依系爭本票之記載形式上觀察，已具備本票有效要件，則原
    裁定准許相對人就系爭本票，於如原裁定主文第1項所示之
    票面金額，及自如原裁定主文第1項所示之利息起算日起至
    清償日止，按年息6％計算之利息，得為強制執行，即無不
    合。
  ㈢抗告人雖以前揭情詞提起本件抗告，惟系爭本票有免除作成
    拒絕證書之記載，揆諸前揭說明，執票人即無須提出已為付
    款提示之證據，而應由發票人就執票人未為提示負舉證之責
    ，惟抗告人僅泛稱相對人未提示系爭本票，而未舉證以實其
    說，所辯自難採信；至抗告人其餘所陳事項，縱或屬實，核
    屬實體上之爭執，應由抗告人另行提起訴訟以資解決，要非
    本件非訟程序所得審究。原裁定既無違誤，抗告意旨指摘原
    裁定不當，求予廢棄，為無理由，應予駁回。
四、復按非訟事件程序費用，除法律另有規定外，由聲請人負擔
    ；前項費用之負擔有相對人者，準用民事訴訟法有關訴訟費
    用之規定；依法應由關係人負擔費用者，法院裁定命關係人
    負擔時，應一併確定其數額，非訟事件法第21條第1項前段
    、第2項、第24條第1項分別定有明文。又訴訟費用，由敗訴
    之當事人負擔，民事訴訟法第78條亦有規定。本件抗告既經
    駁回，抗告程序費用自應由敗訴之抗告人負擔；而抗告人提
    起本件抗告，除繳納抗告費新臺幣1,000元外，別無其他訴
    訟費用之支出，故本件程序費用額確定為新臺幣1,000元，
    並應由敗訴之抗告人負擔。
五、據上論結，本件抗告為無理由，依非訟事件法第46條、第21
    條第2項，第24條第1項、民事訴訟法第495條之1第1項、第
    449條第1項、第95條、第78條，裁定如主文。
中    華    民    國   110    年    10    月    13    日
                  民事第二庭  法  官  楊雅萍
以上正本證明與原本無異。
本裁定不得再抗告。
中    華    民    國   110    年    10    月    13    日
                              書記官  蘇  泠